臺灣南投地方法院民事簡易裁定
110年度投簡字第291號
原      告  臺灣新光商業銀行股份有限公司



法定代理人  李增昌  
訴訟代理人  莊子賢律師
被      告  黃榮篤  
            黃楊合  
            黃榮進  
            黃立坤  
上列當事人間撤銷遺產分割登記事件，裁定如下：
    主  文
本件第一審訴訟標的價額核定為新臺幣45萬4,298元。
原告應於本裁定送達翌日起5日內，補繳第一審裁判費新臺幣3,6
30元，逾期未補繳，即裁定駁回原告之訴。
    理  由
一、按訴訟標的之價額，由法院核定；核定訴訟標的之價額，以
    起訴時之交易價額為準；原告起訴不合程式或不備其他要件
    者，法院應以裁定駁回之。但其情形可以補正者，審判長應
    定期間先命補正民事訴訟法第77條之1第1、2項、第249條第
    1項第6款、第249條第1項但書分別定有明文，而前揭規定於
    簡易訴訟程序亦有其適用，此關民事訴訟法第436條第2項自
    明。第按債權人行使撤銷權之目的，在使其債權獲得清償，
    故應以債權人因撤銷權之行使所受利益為準，原則上以債權
    人主張之債權額，計算其訴訟標的價額；但被撤銷法律行為
    標的之價額低於債權人主張之債權額時，則以該被撤銷法律
    行為標的之價額計算（最高法院97年度第1次民事庭會議決
    議參照）。至債權人主張之債權額，應併計至起訴止之利息
    及違約金（臺灣高等法院暨所屬法院109年法律座談會民事
    類提案第17號研討結果參照）。
二、查原告於民國110年8月10日提起本件撤銷遺產分割登記訴訟
    ，並主張對被告黃榮篤有新臺幣（下同）43萬9,855元（含
    本金12萬0,776元及利息）債權，並取得本院109年度司促字
    第8361號支付命令及確定證明書。是參照臺灣高等法院暨所
    屬法院109年法律座談會民事類提案第17號研討結果所持之
    見解，原告對被告黃榮篤之債權額，計算至起訴當日止，共
    計45萬4,298元（計算式如附表一所示）。復參照臺灣高等
    法院暨所屬法院109年法律座談會民事類提案第16號研討結
    果所持之見解，本件原告所欲撤銷法律行為之標的，其價額
    317萬1,640元（計算式如附表二所示），再按被告黃榮篤之
    應繼分比例4分之1計算後，原告提起本件訴訟撤銷所得之利
    益為79萬2,910元，是本件第一審訴訟標的價額應核定為45
    萬4,298元，應徵第一審裁判費4,960元，扣除原告於起訴時
    已繳納1,330元，尚應補繳3,630元，茲命原告應於本裁定送
    達翌日起5日內，補繳第一審裁判費3,630元，倘逾期未補繳
    ，即駁回原告之訴。
三、依民事訴訟法第436條第2項、第249條第1項第6款，裁定如
    主文。
中　　華　　民　　國　　110 　年　　11　　月　　18　　日
                  南投簡易庭  法  官  林彥宇
附表一：（金額：新臺幣；利息計算部分：元以下四捨五入）
債權 本金12萬0,776元（須另計31萬9,079元之其他費用）    利息 起日 訖日 週年利率 應給付金額  109年10月24日 110年8月10日 15％ 1萬4,443元 合計 12萬0,776元＋31萬9,079元＋1萬4,443元=45萬4,298元    
附表二：（金額：新臺幣；元以下四捨五入）
編號 不動產標的      面積（㎡） 權利範圍 價額  縣市 鄉鎮市區 地段 地號 建號 性質    1 南投縣 南投市 東施厝坪段 196-13  土地 7,140 9分之2 128萬5,200元 2    205-3   8 10分之1 2,640 3    205-6   1,020 2分之1 168萬3,000元 4     141 建物  全部 20萬0,800元         合計 317萬1,640元 備註：編號4所示建物之門牌號碼為南投縣○○市○○路00巷00號          
以上為正本係照原本作成。
如不服本裁定關於核定訴訟標的價額部分，應於裁定送達後10日
內向本院提出抗告狀，並繳納抗告費新臺幣1,000元（如委任律
師提起抗告，請注意民事訴訟法施行法第9條規定）；其餘關於
命補繳裁判費部分，不得抗告。
中　　華　　民　　國　　110 　年　　11　　月　　18　　日
                              書記官